【裁判字號】    97,上訴,5367
【裁判日期】    971223
【裁判案由】    強盜等
【裁判全文】
臺灣高等法院刑事判決                97年度上訴字第5367號
上 訴 人
即 被 告  戊○○
          癸○○
共同指定
辯 護 人  本院公設辯護人  陳德仁
上列上訴人因強盜等案件，不服臺灣桃園地方法院97年度訴緝字
第69號、97年度訴緝字第92號，中華民國97年8月27日、97年10
月15日第一審判決（起訴案號：臺灣桃園地方法院檢察署96年度
偵字第9912號、第10765號、第11051號、第11635號、第18900號
），提起上訴，本院判決如下：
    主  文
原判決關於癸○○未經許可寄藏子彈罪暨定執行刑部分均撤銷。
癸○○未經許可，寄藏子彈，累犯，處有期徒刑月，併科罰金
新台幣萬元，罰金如易服勞役，以新台幣壹仟元折算壹日，減
為有期徒刑壹月又拾伍日，併科罰金新台幣壹萬伍仟元，罰金如
易服勞役，以新台幣壹仟元折算壹日。扣案一二GAUGE之制式霰
彈顆、改造霰彈顆、九mm制式子彈陸顆，均沒收。
其他上訴駁回。
癸○○上開撤銷改判部分所處之刑與結夥三人以上、攜帶兇器強
盜罪上訴駁回部分（二罪）所處之刑，應執行有期徒刑拾年，併
科罰金新台幣壹萬伍仟元，罰金如易服勞役，以新台幣壹仟元折
算壹日。扣案一二GAUGE之制式霰彈顆、改造霰彈顆、九mm
制式子彈陸顆，均沒收。
    事  實
一、癸○○於民國（下同）90年間因殺人未遂案件，經臺灣桃園
    地方法院90年度少訴字第 7號刑事判決判處有期徒刑4年6月
    確定，甫於94年5月5日執行完畢。
二、癸○○因與寅○○之姪子卯○○相識（寅○○、卯○○均經
    本院另案審理），而寅○○因庚○○（由本院另案審理）之
    告知，知悉桃園縣楊梅鎮上田里13鄰田寮子2之7號昌銘彩藝
    公司內常有人聚賭，遂與被告戊○○、庚○○、卯○○、癸○○、申○○、己○○、乙○○、甲○○、丙○○、午○○
    （申○○、己○○、乙○○、甲○○、丙○○、午○○，均
    經本院另案審理）共同基於意圖為自己不法所有之犯意聯絡
    ，於96年1月13日凌晨零時許，寅○○召集卯○○、癸○○
    、申○○、己○○、乙○○、甲○○、戊○○、丙○○、午
    ○○至桃園縣中壢市○○路上寅○○所經營之「酷兒檳榔攤
    」集合，隨後帶同眾人前往現場附近勘查周圍環境，於凌晨
    2 時許，庚○○打電話前來告知再不行動當晚場子就要散了
    ，寅○○即指揮分派各人之行動，並提供其所有偽為真槍，
    不具殺傷力，惟客觀上對人之生命、身體具危險性可供兇器
    使用之手槍3支（因未扣案，無證據證明為具殺傷力之槍枝
    ，故認為假槍）、西瓜刀等物，由甲○○駕駛車號4107-MN
    號自用小客車搭載卯○○、癸○○、申○○，丙○○駕駛車
    號4419-MN號自用小客車搭載乙○○、戊○○、午○○，己○○自行駕駛車號UJ-3277號自用小客車，前往昌銘彩藝公
    司，到達現場後，寅○○即在附近以行動電話指揮，己○○
    駕車在附近加油站把風，甲○○、丙○○駕車在外等候，準
    備接應，由卯○○、申○○、乙○○、癸○○戴著頭套、口
    罩用以掩護面容，卯○○、申○○、乙○○持前揭可供兇器
    使用之手槍3支，癸○○持其所有偽為真槍，不具殺傷力，
    惟客觀上對人之生命、身體具危險性可供兇器使用之手槍1
    支（因未扣案，無證據證明為具殺傷力之槍枝，故認為假槍
    ），午○○、戊○○分持客觀上對人之生命、身體具危險性
    可供兇器使用之西瓜刀各1支，結夥3人以上進入昌銘彩藝公
    司，癸○○一進昌銘彩藝公司後即高喊「不要動、靠牆蹲下
    」等語，並喝令如附表一所示之被害人交出身上財物，另由
    午○○負責對如附表一所示之被害人進行搜身，卯○○、申
    ○○、乙○○、戊○○則分持前揭刀、槍控制現場，未○○
    因為動作較慢，而遭戊○○以刀砍傷，以此強暴、脅迫之方
    式，至使如附表一所示之被害人不能抗拒，而由午○○取得
    或使如附表一所示之被害人交付如附表一所示之物。於得手
    後，卯○○、申○○、乙○○、戊○○分別搭上已停在門口
    由甲○○、丙○○駕駛之前揭車輛前往桃園縣楊梅鎮○○路
    與寅○○會合後，再分頭返回「酷兒檳榔攤」，由寅○○負
    責分配贓物，癸○○分得2萬元，嗣後再由寅○○將部分贓
    款交付庚○○作為報酬。而作案用之頭套、口罩、西瓜刀則
    由卯○○、申○○收齊後丟棄。
三、真實姓名、年籍不詳綽號「太子」之成年男子因真實姓名、
    年籍不詳綽號「阿才」成年男子之告知，知悉桃園縣龜山鄉
    ○○○路6巷18號1樓常有人聚賭，遂將此一消息告知卯○○
    ，卯○○遂與「太子」、「阿才」、癸○○、申○○、甲○○、戊○○、丁○○、午○○共同基於意圖為自己不法所有
    之犯意聯絡，由卯○○聯繫癸○○、申○○、甲○○、戊○○、丁○○（經本院另案審理）、午○○，於96年1月23日
    凌晨1時許先在桃園縣龜山鄉○○○○道附近集合，並與「
    阿才」碰面，卯○○、癸○○、申○○、甲○○、戊○○、
    丁○○、午○○、「阿才」共同至桃園縣龜山鄉○○○路6
    巷18號1樓觀察現場後，「阿才」再行離去。於同日凌晨2時
    許，甲○○駕駛車號4107-MN號自用小客車搭載卯○○、癸○○、申○○，丁○○駕駛車號4419-MN號自用小客車搭載
    戊○○、午○○，共同至桃園縣龜山鄉○○○路6巷18號1樓
    。甲○○、丁○○駕車在外等候，準備接應，卯○○、申○○、癸○○、戊○○、午○○均戴帽子及口罩，用以掩飾面
    容，卯○○、申○○分持前揭寅○○所有，由卯○○所保管
    之手槍2支，癸○○持前揭其所有之手槍1支，戊○○、午○○持客觀上對人之生命、身體具危險性可供兇器使用之西瓜
    刀各1支，結夥3人以上，申○○於進入後即高喊「不要動」
    等語，以此脅迫之方式，至使如附表二所示之被害人不能抗
    拒後，戊○○負責看守被害人，卯○○、癸○○、申○○下
    手取得如附表二所示被害人所有如附表二所示之物。而作案
    用之帽子、口罩、西瓜刀則於事後收齊後丟棄，癸○○則因
    而分得1萬5千元。
四、癸○○明知具有殺傷力之子彈，屬槍砲彈藥刀械管制條例管
    制之物品，非經許可，不得持有、寄藏，竟於89年間，受成
    年友人「鄧文龍」所託，在桃園縣某處，代為保管具殺傷力
    之一二GAUGE之制式霰彈5顆、改造霰彈5顆、九mm制式子彈9
    顆、土造子彈1顆，並將該槍寄藏於其位於桃園縣觀音鄉新
    興村三座屋21之8號住處2樓房間之抽屜內。嗣由桃園縣政府
    警察局於96年2月9日持臺灣桃園地方法院核發之搜索票至上
    址搜索，當場扣得前揭子彈。
五、案經桃園縣政府警察局移送暨台灣桃園地方法院檢察署檢察
    官自動檢舉偵查起訴。
    理  由
壹、證據能力
一、本件被告癸○○、戊○○於原審所為不利於己之供述，均無
    出於強暴、脅迫、利誘、詐欺、疲勞訊問、違法羈押或其他
    不正之方法，亦非違反法定障礙事由經過期間不得訊問或告
    知義務之規定而為，依刑事訴訟法第156條第1項、第158條
    之2規定，應認有證據能力。
二、刑事訴訟法第159條第1項雖規定，被告以外之人於審判外之
    言詞或書面陳述，除法律有規定者外，不得作為證據。然同
    法第159條之5第1項、第2項亦規定，被告以外之人於審判外
    之言詞或書面陳述，經當事人於審判程序同意作為證據，法
    院審酌該言詞陳述或書面陳述作成時之情況，認為適當者，
    亦得為證據；當事人、代理人或辯護人於法院調查證據時，
    知有第159條第1項不得為證據之情形，而未於言詞辯論終結
    前聲明異議者，視為有前項之同意。經查，證人即被害人未
    ○○、酉○○、壬○○、辛○○、子○○、巳○○、丑○○
    、辰○○及共同正犯卯○○、申○○、甲○○、午○○、丁○○於警詢之證述，經檢察官引為證據，而被告等於原審及
    本院審理程序中表示對證據能力均不爭執（見原審97年度訴
    緝字第92號卷第90頁、97年8月13日審判筆錄及本院97年12
    月9日審判筆錄），應即有同法第159條之5第1項之同意，而
    本院審酌證人未○○、酉○○、壬○○、辛○○、子○○、
    巳○○、丑○○、辰○○、卯○○、申○○、甲○○、午○○、丁○○之警詢過程並無何不當或違法之情事，認將前揭
    證人之證述作為證據，並無不當，依前揭法條，自有證據能
    力，得為證據。
三、按被告以外之人於審判外之言詞或書面陳述，除法律有規定
    者外，不得作為證據；被告以外之人於偵查中向檢察官所為
    之陳述，除顯有不可信之情況者外，得為證據，刑事訴訟法
    第159條第1項、第159條之1第2項分別定有明文。證人未○○、酉○○、壬○○、辛○○、子○○、巳○○、辰○○及
    共同正犯卯○○、申○○、乙○○、甲○○、丙○○、午○○、丁○○於偵查中以證人身分，除關於自己部分之陳述，
    就有關被告之陳述，均係於供前具結所為之陳述，係檢察官
    依法訊問，復無其他事證足資認定其等於檢察官訊問時有受
    違法取供情事，並無何特別不可信之情況，依刑事訴訟法第
    159條之1第2項規定，自均得為證據。
四、本件認定犯罪事實所憑之非供述證據，均無違反法定程序而
    取得之情形，依刑事訴訟法第158條之4反面規定，自有證據
    能力。
貳、實體方面
一、訊據被告癸○○、戊○○均對有於96年1月13日、96年1月23
    日至上開處所以前揭方式進行強盜之事實坦承不諱及被告癸○○亦坦承自89年間起至96年2月9日止受「鄧文龍」所託寄
    藏前揭子彈等情（見97年訴緝字第92號卷第16、29、56-57
    頁，97年訴緝字第69號卷第14-17頁），就犯罪事實欄二、
    三部分，核與證人甲○○、申○○、丙○○、乙○○、午○○、翁偉桀、被害人未○○、酉○○、壬○○、辛○○、子
    ○○、巳○○、丑○○、辰○○證述情節相符，而犯罪事實
    欄四部分，並有內政部警政署刑事警察局96年5月23日刑鑑
    字第0960074268號槍彈鑑定書1份在卷可稽，並有上開子彈
    扣案足憑。
二、按刑法第321條第1項第3款之攜帶兇器竊盜罪，係以行為人
    攜帶兇器竊盜為其加重條件，此所謂兇器，其種類並無限制
    ，凡客觀上足對人之生命、身體、安全構成威脅，具有危險
    性之兇器均屬之（參照最高法院79年台上字第5253號判例）
    。證人卯○○、申○○、甲○○、午○○雖均稱強盜當時卯
    ○○持改造九二手槍、被告癸○○持制式九二手槍、申○○
    持黑色改造八度米手槍，然該等手槍既均未扣案，而無從鑑
    定是否具殺傷力，而卯○○、申○○、甲○○、午○○亦非
    具有槍、彈鑑定之專業能力，自不能僅憑渠等證詞即認定該
    等槍枝具有殺傷力，依罪疑唯輕原則，應做有利於被告等之
    認定，認被告等於強盜中所持之三支手槍，不具殺傷力，非
    屬槍砲彈藥刀械管制條例所規範之槍砲。惟證人等既均誤認
    該槍為制式及改造手槍，顯見該等槍枝均具有近似真槍之外
    觀，故該等槍枝均具有一定之重量，材質堅硬，含金屬原料
    ，應堪認定，是該等槍枝自足以對人的生命、身體與安全構
    成威脅，具有危險性，依上揭判例要旨，被告等所持偽為真
    槍之手槍屬刑法第321條第1項第3款之兇器，足堪認定。另
    被告戊○○、午○○分持西瓜刀各1支，而被害人未○○遭
    被告戊○○以西瓜刀砍傷，此業據證人甲○○、午○○及被
    害人未○○證述屬實，是該2支西瓜刀雖未扣案，然既已造
    成被害人受傷，其客觀上屬足對人之生命、身體、安全構成
    威脅，具有危險性之兇器一情，亦堪認定。
三、按刑法上所謂結夥3人以上係指有共同犯罪之故意，結為一
    夥而言。把風行為，在排除犯罪障礙，助成犯罪之實現，於
    合同意思範圍內分擔犯罪行為之一部，故亦係共同正犯而應
    計入結夥之內（參照最高法院72年度台上字第3201號判決要
    旨）；又按刑法第321條第1項第4款結夥3人以上竊盜罪，應
    以在場共同實施或在場參與分擔實施犯罪之人為限，不包括
    同謀共同正犯在內（參照最高法院82年度台上字第6202號判
    決要旨）。經查，犯罪事實欄二強盜案之分工，係由寅○○
    主謀策劃，庚○○在賭場擔任內應，甲○○、丙○○駕車在
    外接應，被告癸○○、戊○○與申○○、乙○○、卯○○、
    午○○在現場下手強盜，己○○在附近把風，業如前述，被
    告癸○○、戊○○與申○○、乙○○、卯○○、午○○為下
    手實施強盜之人，應計入結夥人數之內，自無疑義，而己○○在附近把風，甲○○、丙○○駕車在外接應，依前揭判決
    要旨，亦應算入結夥，庚○○在現場內應，其作用亦在排除
    犯罪障礙，助成犯罪之實現，自亦應算入結夥之內。至寅○○雖為共同正犯，然其既非在場共同實施或在場參與分擔實
    施犯罪之人，自不得計入合夥之人數。故犯罪事實欄二強盜
    案為結夥3人以上，洵堪認定。犯罪事實欄三強盜案為甲○○、丁○○駕車在外接應，被告癸○○、戊○○與卯○○、
    申○○、午○○進入強盜等情，故犯罪事實欄三強盜案亦為
    結夥3人以上，足堪認定。
四、綜上所陳，被告癸○○、戊○○之自白與其他證據相符，堪
    以採信。本案事證明確，被告等犯行應堪認定。
參、論罪科刑：
  (一)核被告癸○○、戊○○就犯罪事實欄二、三所為均係犯刑法
    第330條第1項結夥3人以上、攜帶兇器強盜罪。按槍砲彈藥
    刀械管制條例第7條第4項，係將持有與寄藏手槍罪為分別之
    處罰規定，而寄藏與持有，均係將物置於自己實力支配之下
    ，僅寄藏必先有他人之持有行為，而後始為之受寄代藏而已
    ，故寄藏之受人委託代為保管，其保管之本身，亦屬持有，
    不過，此之持有係受寄之當然結果，雖不應另就持有予以論
    罪，然未經許可持有手槍，其持有之繼續，為行為之繼續，
    亦即一經持有手槍，罪已成立，但其完結須繼續至持有行為
    終了時為止。則包括持有之寄藏手槍行為，自亦為行為之繼
    續，其犯罪之完結須繼續至寄藏行為終了時為止。此與司法
    院院解字第3632號解釋所稱寄藏贓物罪於寄藏行為完畢時其
    犯罪即已完成，其後之占有該贓物乃犯罪之狀態繼續，而非
    行為繼續，迥不相同（參照最高法院93年度台上字第2253號
    判決）。又持有槍砲為長時間之繼續，乃行為之繼續而非狀
    態之繼續，故如未受允准，持有槍砲而無正當理由之行為持
    續長時間，於終止持有前，均在其犯罪行為實施中。其間法
    律縱有變更，其行為既繼續實施至新法施行以後，即與犯罪
    後法律有變更之情形不同，不生新舊法比較適用之問題（參
    照最高法院75年度台上字第3370號判決意旨）。經查，被告
    癸○○自89年間起繼續寄藏上開子彈至96年2月9日經警查獲
    止，是依前揭說明，不生法律變更新舊法比較之問題，應逕
    適用行為終了時之現行刑法及槍砲彈藥刀械管制條例論處，
    先予敘明。故核被告癸○○就犯罪事實欄四所為，係犯槍砲
    彈藥刀械管制條例第12條第4項之未經許可，寄藏子彈罪。
    而被告癸○○受「鄧文龍」委託而寄藏、持有前開子彈，其
    持有係受寄之當然結果，法律上自宜僅就寄藏之行為包括評
    價，不另就持有予以論罪（參照最高法院74年台上字第3400
    號判例）。被告癸○○、戊○○與寅○○、卯○○、申○○
    、己○○、乙○○、甲○○、丙○○、午○○、庚○○間就
    犯罪事實欄二之犯行有犯意之聯絡及行為之分擔；被告癸○○、戊○○與卯○○、申○○、甲○○、午○○、丁○○、
    戊○○、「太子」、「阿才」間就犯罪事實欄三之犯行有犯
    意之聯絡及行為之分擔，均為共同正犯。
  (二)被告癸○○、戊○○等人，各以如犯罪事實欄二所示之方式
    同時強盜如附表一所示被害人6人之財物、以如犯罪事實欄
    三所示之方式同時強盜如附表二所示被害人2人之財物，均
    各係以一強盜行為同時觸犯數法益，均為想像競合犯，各均
    應從一重處斷。至原判決關於被告癸○○部分，論結欄內已
    引用刑法第55條想像競合之法條，理由欄內則漏未說明，顯
    係疏漏，應由本院予以補正，併為敘明。
  (三)被告戊○○所犯2次結夥3人以上、攜帶兇器強盜罪，犯意各
    別，行為互殊，應予分論併罰。被告癸○○所犯2次結夥3人
    以上、攜帶兇器強盜罪及未經許可，寄藏子彈罪，犯意各別
    ，行為互殊，應予分論併罰。又被告癸○○於90年間因殺人
    未遂案件，經臺灣桃園地方法院90年度少訴字第7號刑事判
    決判處有期徒刑4年6月確定，甫於94年5月5日執行完畢，此
    有本院被告前案紀錄表在卷可稽，被告癸○○受有期徒刑之
    執行完畢，5年以內故意再犯有期徒刑以上之本罪，為累犯
    ，應依法加重其刑。
肆、原審就被告癸○○、戊○○意圖為自己不法所有，結夥三人
    以上、攜帶兇器強盜罪部分，以其罪證明確，引用刑法28條
    、第330條第1項、第47條第1項、第55條、第51條第5款，並
    審酌被告癸○○、戊○○均正值青壯年，不知奮力向上，竟
    持兇器、結夥三人以上為強盜行為，於強盜過程中戊○○持
    刀砍傷被害人未○○，使被害人等深感惶恐，造成心理難以
    抹滅之傷害及一般社會大眾之恐慌，惟被告戊○○並無犯罪
    前科紀錄，有本院被告前案紀錄表在卷可稽，素行尚稱良好
    ，且被告等均於審理時坦承犯行，並衡量被告等之素行、犯
    罪動機、目的、手段、生活狀況、智識程度等一切情狀，就
    被告癸○○2次之結夥3人以上、攜帶兇器強盜罪，分別量處
    有期徒刑7年6月；被告戊○○2次之結夥3人以上、攜帶兇器
    強盜罪，分別量處有期徒刑7年4月，並就被告戊○○所處之
    刑定應執行有期徒刑9年8月。其認事用法並無不合，被告等
    上訴意旨請求予以輕判云云，然本案其餘共犯經原審判決，
    申○○應執行有期徒刑12年，甲○○應執行有期徒刑13年2
    月、丙○○有期徒刑6年、乙○○有期徒刑8年、己○○有期
    徒刑8年、午○○應執行有期徒刑12年2月、翁偉桀有期徒刑
    8年，此有臺灣桃園地方法院96年度訴字第1464號判決附卷
    可稽，與之相較，原判決量刑並無偏重之情形，其等此部分
    之上訴為無理由，應予駁回。
伍、原審就被告癸○○未經許可，寄藏子彈部分，予以論罪科刑
    ，固非無見，惟查：被告未經許可寄藏子彈行為係96年2月9
    日為警查獲，其犯罪時間係在96年4月24日前，被告所犯本
    件之罪合於中華民國96年罪犯減刑條例之要件（詳如後述）
    ，原審未予適用條例規定減刑，即有未洽。被告上訴意旨執
    以指摘原判決不當，為有理由，自應由本院將原判決關於未
    經許可寄藏子彈部分暨定應執行刑部分均撤銷。爰審酌被告
    癸○○之素行、犯罪之動機、目的、手段，被告寄藏子彈之
    行為，對社會治安所造成之潛在危害，及犯罪後坦承犯行一
    切情狀，量處被告癸○○有期徒刑3月，併科罰金新臺幣3萬
    元，罰金部分諭知易服勞役折算標準。又被告犯罪時間係在
    96年4月24日前，所犯上開之罪並經宣告有期徒刑1年6月以
    下，合於中華民國96年罪犯減刑條例減刑之規定，依該條例
    規定減其宣告刑2分之1為有期徒刑1月又15日，併科罰金新
    台幣1萬5千元，並依刑法第51條第5款規定與上訴駁回之結
    夥3人以上、攜帶兇器強盜罪部分定其應執行有期徒刑10年
    ，併科罰金新台幣1萬5千元，罰金部分諭知易服勞役折算標
    準。至扣案一二GAUGE之制式霰彈3顆、改造霰彈3顆、9mm制
    式子彈6顆，均可擊發，認具殺傷力，係屬違禁物，應依刑
    法第38條第1項第1款之規定宣告沒收。另扣案具有殺傷力之
    一二GAUGE之制式霰彈2顆、改造霰彈2顆、9mm制式子彈3顆
    、土造子彈1顆，因內政部警政署刑事警察局於鑑驗過程中
    ，已實際試射擊發，失其子彈違禁物之性質，爰不另為沒收
    之諭知。
據上論斷，應依刑事訴訟法第369條第1項前段、第368條、第364
條、第299條第1項前段，槍砲彈藥刀械管制條例第12條第 4項，
刑法第11條前段、第47條第1項、第51條第5款、第38條第1項第1
款、第42條第3項，中華民國96年罪犯減刑條例第2條第1項第3款
、第7條，判決如主文。
本案經檢察官許仲瑩到庭執行職務。
中    華    民    國    97    年    12    月    23    日
                  刑事第六庭審判長法  官  林堭儀
                                  法  官  郭豫珍
                                  法  官  張明松
以上正本證明與原本無異。
如不服本判決，應於收受送達後十日內向本院提出上訴書狀，其
未敘述上訴之理由者並得於提起上訴後十日內向本院補提理由書
（均須按他造當事人之人數附繕本）「切勿逕送上級法院」。
                                  書記官  蔡棟樑
中    華    民    國    97    年    12    月    23    日
附錄：本案論罪科刑法條全文
刑法第330條第1項：
犯強盜罪而有第321條第1項各款情形之一者，處7年以上有期徒
刑。
前項之未遂犯罰之。
槍砲彈藥刀械管制條例第12條第4項：
未經許可，持有、寄藏或意圖販賣而陳列子彈者，處5年以下有
期徒刑，併科新台幣3百萬元以下罰金。
附表一：
┌──┬───┬───────────────────────────┐
│編號│被害人│損失財物                                              │
├──┼───┼───────────────────────────┤
│ 1  │未○○│ROLEX手錶1只、皮夾、現金約新台幣（下同）23萬元及手提包│
│    │      │1個（內含現金30多萬元）                               │
├──┼───┼───────────────────────────┤
│ 2  │酉○○│NOKIA行動電話1支、現金5萬元                           │
├──┼───┼───────────────────────────┤
│ 3  │壬○○│NOKIA行動電話1支、身分證、健保卡、皮夾、現金6萬多元   │
├──┼───┼───────────────────────────┤
│ 4  │辛○○│行動電話1支、身分證、駕照、健保卡、現金7、8萬元       │
├──┼───┼───────────────────────────┤
│ 5  │子○○│約現金1萬元及行動電話1支                              │
├──┼───┼───────────────────────────┤
│ 6  │巳○○│國際牌行動電話1支及現金約7、8千元                     │
└──┴───┴───────────────────────────┘
附表二：
┌──┬───┬───────────────────────────┐
│編號│被害人│損失財物                                              │
├──┼───┼───────────────────────────┤
│ 1  │丑○○│黑色長背包1個（內含支客票）、咖啡色肩背包1個（內含現金│
│    │      │2萬元及1個藍寶石戒子）、男用金鍊1條、行動電話1支      │
├──┼───┼───────────────────────────┤
│ 2  │辰○○│黑色長背包1個（內含24萬元現金及小皮包1個、行動電話1支 │
│    │      │）                                                    │
└──┴───┴───────────────────────────┘


司法院資訊處製作；財團法人民間司法改革基金會備份。
